

GENARO PEDRO VELÁZQUEZ JIMÉNEZ

Desarrollador Java con más de 10 años de experiencia, participando de forma constante en múltiples proyectos, tanto en la iniciativa pública y privada, mismos que requieren soluciones de alto desempeño. Desarrollo de proyectos web desde back-end hasta front-end, poseo una gran habilidad para resolución de problemas en los algoritmos, diseño de bases de datos y levantamiento de requerimientos.

EXPERIENCIA

Programador Sr. Java

ACEA SA DE CV

2010 - Actual.

Ciudad de México y alrededores, México.

- Participe como programador activo y diseñador de la arquitectura del sistema desde el Midleware hasta el Backend.
- Desarrollo de nueva Arquitectura de trabajo modular para la futura integración de todos los sistemas.
- Migración de la Base de Datos para actualizar entre versiones de motor de BD y entre distintas versiones de sistemas con manejo de Stored Procedure y Triggers en SQL Server y Oracle 12c.
- Levantamiento de requerimientos tanto con cliente como con usuario para el desarrollo de la Intranet.
- o Mantenimiento de sistemas en producción.
- o Implementación de patrones de diseño y tecnologías.
- o Validación de pruebas unitarias, funcionales, de integración y de rendimiento.
- Migración de aplicaciones en PERL y PHP a Java EE.
- Desarrollo de sistemas para la administración de contabilidad, nómina y factura electrónica aplicando SOAP, Parsing XML, JAXBElement, Marshaller y PKCS8Key entre otros.
- Tecnologías utilizadas: Java EE 6, Java SE, C#, Perl, Php, Servlets, CSS3, HTML5, JavaScript, Jquery, Bootstrap 3.0, XML, JSF 2.2, PrimeFaces 2.2 y 5.3, JQuery, Spring Framework 3.1 y 4.03., Spring Security 3.2.5, Spring Ldap 1.3.2, Spring WS 2.4, Hibernate 4.1.8 y 5.2.11, JPA 2.0, JDBC, Log4j, IText, MySQL 5.1, MySQL WorkBench, Database WorkBench, SQL Server Management Studio, Jtds1.3 SQL Server, Ojdbc6 Oracle, WorkBench, SOAP, HTTP, JUnit, Apache POI, Eclipse, MyEclipse, NetBeans, GIT, SVN, Apache TomEE 1.7.5, Apache Tomcat, Maven.









Programador Sr. Java

Advansysware Consultores S. A. de C. V.

Abril 2013 – Diciembre 2017. (4 años 8 meses) Ciudad de México y alrededores, México.

- Desarrollo de múltiples proyectos institucionales como la Interoperabilidad entre CP y la Secretaría de la Función Pública, implementando Java, JSF, Spring Security, Hibernate, Web Sercives, MVC, Primefaces.
- Modelado de bases de datos SQL Server, MySQL y Firebird, implementando Stored Procedure y Triggers.
- o Implementación de Arquitectura MVC para mejoras futuras.
- o Desarrollo de algoritmos de encriptación y desencriptación utilizando SSL.
- Validación a los algoritmos para una buena integración, funcionalidad y rendimiento.
- Tecnologías utilizadas: Java EE 6, C#, Perl, Php, Servlets, CSS3, HTML5, JavaScript, Jquery, Bootstrap 3.0, XML, JSF 2.2, PrimeFaces 2.2 y 5.3, RichFaces, JQuery, Spring Framework 3.1 y 4.03., Spring Security 3.2.5, Spring Ldap 1.3.2, Spring WS 2.4, Hibernate 4.1.8 y 5.2.11, JPA 2.0, JDBC, Log4j, IText, MySQL 5.1, MySQL WorkBench, Database WorkBench, SQL Server Management Studio, Jtds1.3 SQL Server, Ojdbc6 Oracle, WorkBench, SOA, SOAP, HTTP, JUnit, Mantis Bug Tracker, Apache POI, Eclipse, MyEclipse, NetBeans, SVN, Apache TomEE 1.7.5, Apache Tomcat, Maven.

Consultor JDE en la parte de ERP y BI realizando aplicaciones web.

ERP Soluciones

Enero 2010 – Julio 2010. (6 meses) Ciudad de México y alrededores, México.

- Realice aplicaciones como programador con la herramienta JD Edwards EnterpriseOne un potente ERP con alta funcionalidad, bases de datos Oracle (JavaEE, C#, Procedimientos almacenado y Desencadenadores).
- o Tecnologías utilizadas: JD Edwards EnterpriseOne, View Reporting, Oracle 11g.

HABILIDADES TÉCNICAS

Lenguajes de Programación / Scripts:

Java EE

Frameworks / Librerías:

Bootstrap









anser01@gmail.com

@GenaroVelazquez

- Java SE
- JavaScript
- C#
- Perl
- Php
- Android
- CSS3
- HTML5
- Servlets
- XML

Bases de Datos:

- SQL Server
- Oracle
- MySQL
- OrientDB
- PostgreSQL
- MongoDB

Contenedores / Servidores de Aplicación:

JSF (Java Server Faces)

- **Apache Tomcat**
- Apache TomEE

IText

JQuery

Hibernate

Spring Framework

Spring Security

Spring Ldap Log4j

JDBC

RichFaces

PrimeFaces

GlassFish

WebServices:

Spring WS

Sistemas de Control de Versiones:

- Apache Subversion (SVN)
- **GIT**

Ambientes de Desarrollo (IDE):

- Eclipse
- MyEclipse
- **NetBeans**

Administración de proyectos:

JIRA

Patrones de Diseño:

• MVC

Patrones de Arquitectura:

• SOA

Administrador de Contenidos / **Plantillas:**

- Joomla
- Prestashop

Herramientas de Pruebas:

JUnit

Metodologías / Modelos de Calidad:

SCRUM

Protocolos / Plataformas de Comunicación:

- HTTP
- **SOAP**

Otros:

• Apache POI









CURSOS

OCCE

Introducción a la Norma ISO-9001:2015.

GVA Consultoría y Capacitación, S.C.

Aspectos relevantes del CFDI.

IDIOMAS

INGLÉS

Medio

FORMACIÓN

INGENIERÍA EN COMPUTACIÓN

UAEM Texcoco

• 2003-2009 •

Titulado



anser01@gmail.com







4